# 收入跨期，涉及税金问题

提问人：5 馒头 5 时间：2022-08-08 15:48:53
IPO审计时，比如 2021 年存在收入提前确认问题，需要把 2021 年收入冲减，调整到 2022 年。那 2021 年确认增值税是否一并冲减， 2022 年在重新确认？企业增值税税申报表是否一并要重新申报？

回答人：chenyiwei
增值税纳税义务发生时间在税法中有专门的规定，且如果在法定的纳税义务发生之前先开票，则纳税义务发生时间也相应提前。所以对于收入跨期调整后是否同步调整增值税的问题，要考虑当初是否已到纳税义务发生时间，或者是否存在纳税义务发生时间之前先开票的情况。如果是，则在当时虽然尚不符合会计上的收入确认条件，但确认增值税仍是合理的，故不应调整增值税。